# 请教多缴纳所得税年末处理

提问人：kate1203 时间：2016-03-14 16:53:30
陈版好，我公司今年 1 、 2 季度预缴所得税费 300 余万元（并计提），但是年末因为借款利息费用造成利润为负。年末可否将预缴的所得税费用重分类至其他流动资产，这样调整分录是否合适？分录为借：其他流动资产 300 万 贷：所得税费用 300 万

回答人：chenyiwei
如果税务机关认可这部分税款为多交，可要求退还或者抵顶以后期间应纳税款的，则属于当期所得税资产，可以如你所说的处理。